臺灣高雄地方法院刑事判決　　　　　 100年度審易字第3267號
公　訴　人　臺灣高雄地方法院檢察署檢察官
被　　　告　郭俊佑
選任辯護人　李衍志律師
上列被告因竊盜案件，經檢察官提起公訴（100年度偵字第21371
號），本院裁定進行簡式審判程序，判決如下：
    主  文
郭俊佑犯攜帶兇器毀壞安全設備竊盜罪，累犯，處有期徒刑捌月
。扣案之破壞剪支，均沒收。
     事實及理由
一、犯罪事實：
    郭俊佑前因詐欺案件，經本院以99年度審簡字第2909號判處
    有期徒刑3 月確定，於民國99年9 月14日易科罰金執行完畢
    。詎其猶不知悔改，意圖為自己不法所有，於100 年5 月19
    日晚間8 、9 時許，持其所有客觀上足對他人之生命、身體
    、安全構成威脅而具有危險性之破壞剪3 支，進入其所居住
    位於高雄市○鎮區○○路285 號「中山華廈」地下室內，持
    前開破壞剪分別破壞地下室1 、2 樓電氣室門上的外掛鎖頭
    後，逕自開啟電氣室門侵入其內，持前開破壞剪及瓦斯噴燈
    剪斷電氣室內之電纜線，得手後，僅將地下室1 樓剪斷之電
    纜線帶走後變賣得款新臺幣（下同）1  萬6 千元，地下室2
    樓剪斷之電纜線及前開破壞剪3 支、噴燈1 個則遺留在現場
    。嗣因大廈之電纜線遭剪斷產生電流不穩，大廈住戶所使用
    之電器亦出現問題，經住戶察覺有異，報警循線查獲。
二、程序部分：
    被告郭俊佑所犯係死刑、無期徒刑、最輕本刑為3 年以上有
    期徒刑以外之罪，其於準備程序中就被訴事實為有罪之陳述
    ，經告知簡式審判程序之旨，並聽取公訴人、被告之意見後
    ，本院認為適宜而裁定進行簡式審判程序，先予敘明。
三、證據名稱：
(一)、高雄市政府警察局前鎮分局前鎮派出所扣押筆錄暨扣押物品
    目錄表、內政部警政署刑事警察局100年6月9日刑紋字第100
    0076909號鑑定書、被告之指紋卡片各1份、現場蒐證照片35
    張（見警卷第10至13頁、22至39頁、40至43頁）。
(二)、證人即告訴人吳萍萍於警詢時及偵查中之證述。
(三)、被告之自白。
四、論罪：
(一)、按刑法第321 條第1 項第3 款之所謂兇器，其種類並無限制
    ，凡客觀上足對人之生命、身體、安全構成威脅，具有危險
    性之兇器均屬之，且祇須行竊時攜帶此種具有危險性之兇器
    為已足，並不以攜帶之初有行兇之意圖為必要（最高法院79
    年臺上字第5253號判例意旨參照）。查被告為本件竊盜犯行
    時所持用之破壞剪3 支，係金屬材質，質地堅硬，有扣案物
    品及照片可證（見偵卷第35頁），且扣案破壞剪復足以剪斷
    外掛鎖頭之扣環，應屬客觀上足對人之生命、身體、安全構
    成威脅，具有危險性之兇器無疑。
(二)、次按，門鎖如為掛鎖，固可認為安全設備，倘係裝置於門內
    ，例如司畢靈鎖之類，則已屬門之部分，與掛鎖不同，難認
    係安全設備（最高法院69年度臺上字第776 號判決參照）。
    本件「中山華廈」地下室1 、2 樓之電氣室門均以外掛鎖頭
    上鎖，鎖頭破壞而掛在原處，業據證人即「中山華廈」管理
    委員會主任委員吳萍萍證述明確（見偵卷第11頁），而被告
    自承係破壞電氣室門上附掛鎖頭而進入行竊（見本院卷第16
    頁），自屬毀越安全設備而犯之。
(三)、是核被告所為，係犯刑法第321 條第1 項第2 款、第3 款攜
    帶兇器毀壞安全設備竊盜罪。起訴書雖漏未記載被告以破壞
    電氣室門上掛鎖方式行竊，惟經公訴人當庭補充上開事實，
    本院自應一併審究。又刑法第321 條第1 項所列各款為竊盜
    之加重條件，如犯竊盜罪兼具數款加重情形時，因竊盜行為
    祇有一個，仍祇成立一罪，不能認為法律競合或犯罪競合，
    但判決主文應將各種加重情形順序揭明，理由並應引用各款
    ，俾相適應，最高法院69年臺上字第3945號著有判例意旨可
    資參照，是被告所為本件竊盜犯行，雖兼具2 款加重條件，
    仍應僅成立一罪。又被告有如犯罪事實欄所載受徒刑執行完
    畢之事實，有臺灣高等法院被告前案紀錄表在卷可參，其受
    徒刑執行完畢後，5 年內故意再犯本件有期徒刑以上之罪，
    為累犯，應依刑法第47條第1 項規定，加重其刑。
五、科刑：
(一)、爰審酌被告郭俊佑四肢健全，有謀生能力，竟不思憑己力正
    當賺取財物，竟攜帶兇器行竊，不僅侵害他人財產上之權益
    ，亦影響社會治安，所為誠屬非是，且所竊取之財物共價值
    約新臺幣15萬元，價值非微，實有不該，惟念及被告於本院
    審理時尚能坦承犯行，態度尚可，且事後業與「中山華廈」
    住戶吳萍萍等16人達成和解，吳萍萍等16人並表示不再追究
    被告本件犯行，此有該等住戶簽具之「同意放棄追訴證明書
    」在卷可稽，堪認被告確有悔悟之心，並考量本件犯罪情節
    、動機、目的、手段、所生危害及其智識程度、家庭狀況，
    等一切情狀，量處如主文所示之刑，以資懲儆。
(二)、末查，扣案破壞剪3 支，為被告所有且供其實施上開竊盜犯
    罪所用之物，業據被告自承在卷（見本院卷第16頁），爰依
    刑法第38條第1 項第2 款規定，予以宣告沒收之。至於被告
    用以行竊之瓦斯噴燈1 支，並未扣案，為免日後執行困難，
    應認業已滅失，爰不予宣告沒收，附此敘明。
據上論斷，應依刑事訴訟法第273 條之1 、第299 條第1 項前段
、第310 條之2 、第454 條，刑法第321  條第1 項第2 款、第3
款、第47條第1 項、第38條第1 項第2 款，判決如主文。
本案經檢察官劉慕珊到庭執行職務。
中    華    民    國   100    年    11    月    4     日
                  刑事第十庭  法  官  林書慧
以上正本證明與原本無異。
如不服本判決應於收受判決後10日內向本院提出上訴書狀，並應
敘述具體理由。其未敘述上訴理由者，應於上訴期間屆滿後20日
內向本院補提理由書（均須按他造當事人之人數附繕本），切勿
逕送上級法院。
中    華    民    國  100     年    11    月    4    日
                              書記官  李承悌